【裁判字號】    99,易緝,35
【裁判日期】    990812
【裁判案由】    竊盜
【裁判全文】
臺灣彰化地方法院刑事判決              99年度易緝字第35號
公  訴  人  臺灣彰化地方法院檢察署檢察官
被      告  乙○○
上列被告因竊盜案件，經檢察官提起公訴（99年度偵字第1521號
），本院就乙○○部分審理後判決如下：
    主  文
乙○○結夥三人、踰越安全設備、於夜間侵入住宅竊盜，處有期
徒刑柒月；又結夥三人、踰越安全設備、於夜間侵入住宅竊盜，
處有期徒刑柒月。應執行有期徒刑壹年。
    事  實
一、乙○○與黃國賢及另1名姓名、年籍均不詳、綽號「奴仔」
    之成年男子，先後共同意圖為自己不法之所有，基於竊盜之
    犯意聯絡，推由黃國賢開車搭載其餘2人，一同前往甲○○
    位於彰化縣彰化市○○里○○路718號住處，利用甲○○平
    時未居住上址，且前開住處窗戶已遭破壞而未關閉之機，以
    自窗戶攀爬之方式，於夜間侵入甲○○住處，分別於下列所
    示之時間為竊盜行為：
    (一)其3人先於98年5月底某日19時許之夜間，竊取冷氣機（價
      值約新台幣【下同】31,000元）、大同負離子電扇（價值
      約1,980元）、吸塵器（價值約2,600元）各1台等物，得
      逞後隨即逃離現場。乙○○等人於竊得上開物品後，將之
      變賣得款約2、3千元，所得用以購買愷他命共同分享使用
      。
    (二)又於同年6月初某日19時許之夜間，竊取國畫（據甲○○
      稱，該國畫價值約800,000元）、窗簾（價值約45,000元
      ）等物，得逞後隨即逃離現場。所得因無法變賣而丟棄（
      乙○○供稱：該等國畫等物藏放在黃國賢住處）。
    嗣經甲○○報警，為警在上開處所2樓房間內塑膠抽屜內面
    、1 樓水族箱及房間內衣櫥門上採取指紋送鑑定，其中編號
    0000000-0採取之指紋輸入指紋電腦比對確認結果，與內政
    部警政署刑事警察局（下稱刑事警察局）檔存黃國賢指紋卡
    之左中指指紋相符；其中編號0000000-0採取之指紋輸入指
    紋電腦比對確認結果，與刑事警察局檔存乙○○指紋卡之右
    食指指紋相符而查獲，始悉上情（黃國賢部分已先行審結）
    。
二、案經甲○○訴由彰化縣警察局彰化分局報請臺灣彰化地方法
    院檢察署檢察官偵查起訴。
    理  由
一、按被告以外之人於審判外之陳述，雖不符刑事訴訟法第159
    條之1 至第159 條之4 之規定，而經當事人於審判程序同意
    作為證據，法院審酌該言詞陳述或書面陳述作成時之情況，
    認為適當者，亦得為證據。當事人、代理人或辯護人於法院
    調查證據時，知有第159 條第1 項不得為證據之情形，而未
    於言詞辯論終結前聲明異議者，視為有前項之同意，刑事訴
    訟法第159 條之5 定有明文。查本案全部卷證，公訴人、被
    告均不爭執其證據能力，本院復衡以該等供述及非供述證據
    作成時之情況，應為適當，是可認後述所引用證據之證據能
    力均無疑義，合先敘明。
二、上開犯罪事實，業據被告乙○○於警詢及本院審理時均坦承
    不諱，核與共犯黃國賢於警、偵訊及本院審理時供述之情節
    大致相符，並經告訴人甲○○於警詢及偵訊時指述綦詳，此
    外，復有內政部警政署刑事警察局鑑驗書、彰化縣警察局彰
    化分局普通竊盜案件現場勘察報告表、現場照片共19幀等件
    附卷可佐，足認被告之自白應與事實相符，洵堪採信。從而
    ，本件事證已臻明確，被告上開竊盜犯行洵堪認定。
三、按刑法第321 條第1 項第1 款所謂「夜間」，依刑事訴訟法
    第100條之3第3項規定，係指日出之前日沒以後之時間，而
    19時許已日沒，當屬夜間無疑；又按同項第2款所謂「其他
    安全設備」，係指依社會通常觀念，與門扇、牆垣性質相類
    似，而同具防盜效用之設備而言，而窗戶係依一般社會生活
    而言，乃用為通風、防盜之安全設備，並非供人出入之用，
    爬窗行竊，自係踰越安全設備竊盜。本件被告乙○○與黃國
    賢、綽號「奴仔」之成年男子共3人，分別於犯罪事實欄(一)
    、(二)所載之夜間，踰越窗戶之安全設備侵入告訴人屋內行竊
    財物，核其所為，均係犯刑法第321條第1項第4款、第2款、
    第1款之結夥三人、踰越安全設備、於夜間侵入住宅竊盜罪
    。被告乙○○與黃國賢、姓名年籍不詳綽號「奴仔」之成年
    男子3人間，分別就犯罪事實欄(一)、(二)之加重竊盜犯行，有
    犯意聯絡及行為分擔，均為共同正犯。又被告所犯上開2罪
    行間，犯意各別，行為互殊，應予分論併罰。爰審酌被告正
    值青年，卻不思以正當手段獲取財物，為求金錢之花用，竟
    竊取他人之財物，顯然欠缺尊重他人財產權之觀念，又觀其
    等手段為利用夜間踰越窗戶侵入告訴人屋內行竊，此除致使
    告訴人蒙受財產上之損失外，更對告訴人居家安寧秩序造成
    重大危害，其所為甚不足取，再其行竊後變賣所得，係用供
    購買毒品朋分使用，另犯他罪，亦屬不該，惟於犯後尚知坦
    承犯行，堪認有悔意，暨考量其智識程度、生活狀況、分工
    情形等一切情狀，分別量處如主文所示之刑，並定其應執行
    之刑，以示懲儆。
據上論斷，應依刑事訴訟法第299 條第1 項前段，刑法第28條、
第321條第1項第4款、第2款、第1款、第51條第5款，判決如主文
。
本案經檢察官紀雅惠到庭執行職務。
中    華    民    國    99    年    8     月    12    日
                  刑事第九庭    法      官  葛永輝
以上正本證明與原本無異。
如不服本判決應於收受判決後10日內向本院提出上訴書狀，並
應敘述具體理由。其未敘述上訴理由者，應於上訴期間屆滿後
20日內向本院補提理由書(均須按他造當事人之人數附繕本)
「切勿逕送上級法院」。
告訴人或被害人對於判決如有不服具備理由請求檢察官上訴者，
其上訴期間之計算係以檢察官收受判決正本之日期為準。
中    華    民    國    99    年    8    月    12    日
                                書  記  官  吳曉玟
附錄本案論罪科刑法條全文：
中華民國刑法第321條
（加重竊盜罪）
犯竊盜罪而有左列情形之一者，處6 月以上、5 年以下有期徒刑
：
一  於夜間侵入住宅或有人居住之建築物、船艦或隱匿其內而犯
    之者。
二  毀越門扇、牆垣或其他安全設備而犯之者。
三  攜帶兇器而犯之者。
四  結夥三人以上而犯之者。
五  乘火災、水災或其他災害之際而犯之者。
六  在車站或埠頭而犯之者。
前項之未遂犯罰之。

司法院資訊處製作；財團法人民間司法改革基金會備份。
